臺灣屏東地方法院民事裁定
110年度消債更字第96號
聲  請  人  
即 債務 人  陳宇哲  

代  理  人  邱芬凌律師
上列當事人因消費者債務清理事件聲請更生，本院裁定如下：
    主  文
債務人陳宇哲自民國111年3月17日中午12時起開始更生程序。
命司法事務官進行本件更生程序。
    理  由
一、按債務人不能清償債務或有不能清償之虞；且無擔保或無優
    先權之本金及利息債務總額未逾新臺幣（下同）1,200 萬者
    ，於法院裁定開始清算程序或宣告破產前，得向法院聲請更
    生；又法院開始更生程序之裁定，應載明其年、月、日、時
    ，並即時發生效力；法院裁定開始更生或清算程序後，得命
    司法事務官進行更生或清算程序。消費者債務清理條例（下
    稱消債條例）第3 條、第42條第1 項、第45條第1 項及第16
    條第1 項前段分別定有明文。
二、聲請意旨略以：聲請人積欠約627,000元之債務，有不能清
    償之情，且曾於110年7月間，與最大債權金融機構台北富邦
    商業銀行股份有限公司進行消費者債務清理前置協商，惟因
    債權人未到場而協商不成立。又聲請人之無擔保或無優先權
    之債務總額未逾1,200 萬元，復未經法院裁定開始清算程序
    或宣告破產，爰聲請准予裁定更生等語。
三、經查：
  ㈠聲請人之上開主張，業據其提出財團法人聯合徵信中心當事
    人綜合信用報告書、全國財產稅總歸戶財產查詢清單、107
    至109 年度綜合所得稅各類所得資料清單、勞工保險被保險
    人投保資料表等件為證，並有調解程序筆錄在卷可參，是聲
    請人既與債權人前置協商不成立，其提出本件聲請，於法有
    據。
  ㈡關於聲請人收入部分，聲請人現擔任裝潢工，每月所得約惟3
    6,300元，與勞保投保薪資相符，堪信屬實。至聲請人之支
    出部分，聲請人陳稱每月必要支出共為20,000元，惟未提出
    全部單據供本院審酌，應依消債條例第64條之2第1項規定，
    以111年衛生福利部公告每人每月最低生活費之1.2 倍計算
    之數額17,076元為計算基準。又聲請人之母，年約65歲，10
    8、109年無所得，名下無不動產等情，有戶籍謄本、108 至
    109 年度綜合所得稅各類所得資料清單、全國財產稅總歸戶
    財產查詢清單可參，堪認有受聲請人扶養之必要。而上開扶
    養義務應由聲請人及其父、手足2人共同負擔，是依消債條
    例第64條之2 第2 項規定，以上開每人每月最低生活費1.2 
    倍計算，聲請人應負擔其母之扶養費為4,296元（計算式：1
    7,076÷4＝4,296），則聲請人主張低於上開金額之扶養費2,3
    00元，洵堪採信。另聲請人育有子女，分別年約16歲及11歲
    ，108、109年均無所得，其等名下無財產，現均在學，有戶
    籍謄本、在學證明書可佐，堪認有受聲請人扶養之必要。上
    開扶養義務應由聲請人及其前配偶共同負擔，是依消債條例
    第64條之2第2項規定，以上開每人每月最低生活費1.2倍計
    算，聲請人應負擔之扶養費為17,076元（計算式：17,076×2
    ÷2＝17,076），則聲請人主張低於上開金額之扶養費12,000
    元，應屬確實。
  ㈢綜上，聲請人每月可支配所得扣除必要生活費及扶養費後，
    僅餘4,924元（計算式：36,300－17,076－2,300－12,000＝4,92
    4），而聲請人積欠之無擔保及無優先權債務至少已達1,955
    ,025元，有債權人台北富邦商業銀行股份有限公司、萬榮行
    銷股份有限公司之陳報狀可考，堪認聲請人有不能清償債務
    之情事，而有更生之原因。此外，本件查無消債條例第46條
    各款所定應駁回更生聲請之事由存在，則聲請人所為聲請，
    應屬有據，爰命司法事務官進行本件更生程序。
四、依首開規定，裁定如主文。
中　　華　　民　　國　　111 　年　　3 　　月　　17　　日
                  民事庭  法　官　彭聖芳
正本係照原本作成。
本裁定不得抗告。
中　　華　　民　　國　　111 　年　　3 　　月　　17　　日
                          書記官  孫秀桃